【裁判字號】    96,上更(一),336
【裁判日期】    970114
【裁判案由】    違反毒品危害防制條例
【裁判全文】
臺灣高等法院高雄分院刑事判決     96年度上更(一)字第336號
上  訴  人  臺灣高雄地方法院檢察署檢察官
上  訴  人
即  被  告  乙○○○
                      （台灣高雄女子監獄另案執行中）
指定辯護人  本院公設辯護人孫妙岑
上列上訴人因被告違反毒品危害防制條例案件，不服臺灣高雄地
方法院95年度訴字第3604號中華民國96年4 月30日第一審判決（
起訴案號：臺灣高雄地方法院檢察署95年度偵字第22320 號、95
年度偵字第23019 號），提起上訴，本院判決如下：
     主  文
原判決撤銷。
乙○○○共同販賣第二級毒品，累犯，處有期徒刑捌年陸月。未
扣案之販賣第二級毒品所得新臺幣陸萬元，連帶沒收，如全部或
一部不能沒收時，以其財產抵償之。
     事  實
一、乙○○○（前因違反毒品危害防制條例案件，先後於民國92
    、93年間，經臺灣高雄地方法院各判處有期徒刑10月、6 月
    「經定執行刑1 年2 月」、10月確定，經接續執行後於94年
    9 月4 日縮短刑期執行完畢）明知甲基安非他命為毒品危害
    防制條例第2 條第2 項第2 款明定之第二級毒品，不得販賣
    、持有，竟與某不詳姓名之成年人共同基於販賣甲基安非他
    命以營利之犯意聯絡，於95年6 月17日凌晨零時46分許，陸
    依齡以所持用之0000000000號行動電話撥打乙○○○所持用
    之0000000000號行動電話（非乙○○○所有），陸依齡自稱
    「妹仔」向稱呼「姊仔」之乙○○○詢問購買甲基安非他命
    之價格，乙○○○則於電話中表示「半台兩（即18.75 公克
    ）新臺幣（下同）6 萬元，1 台兩12萬元」之價格，將甲基
    安非他命販賣予陸依齡，陸依齡表示考慮，稍後再撥打電話
    給乙○○○，隨即掛斷電話。後於同日凌晨1 時26分許，陸
    依齡再撥打乙○○○上開行動電話，表示「要半個（即願意
    以6 萬元價格向乙○○○購買半台兩之甲基安非他命）」，
    乙○○○則表示應允成交，並叫陸依齡過來取貨。乙○○○
    並於同日凌晨2 時59分許，以其所持用之上開行動電話撥打
    陸依齡上開行動電話，對陸依齡表示「我現在不在家…，會
    叫人拿東西（即半台兩之甲基安非他命）給你，你錢（即6
    萬元）再拿給他」，而陸依齡則依乙○○○上開電話通知，
    於於同日凌晨2 時59分至凌晨3 時11分間之某時，依約前往
    乙○○○位於高雄市○鎮區○○街101 號9 樓住處，將6 萬
    元交予與乙○○○有上開販賣營利犯意聯絡之某不詳姓名之
    成年人，再由該成年人將半台兩之甲基安非他命交付陸依齡
    。陸依齡完成毒品交易後，於同日凌晨3 時11分許，以其所
    持用之上開行動電話撥打乙○○○上開行動電話，表示「姊
    仔我拿了（即半台兩之甲基安非他命），我走了」，乙○○
    ○則回稱「好，那個（即甲基安非他命）不錯，你吃了就知
    道」，乙○○○因此獲取販賣第二級毒品所得6 萬元（未扣
    案）。嗣因警方對陸依齡上開行動電話執行監聽而查覺有異
    ，經借訊陸依齡後依其供述，於95年8 月24日17時21分許，
    持臺灣高雄地方法院核發之搜索票，於乙○○○上開住處查
    獲乙○○○。
二、案經高雄市政府警察局左營分局、行政院海巡署南部地區巡
    防局移送臺灣高雄地方法院檢察署檢察官偵查起訴。
    理  由
一、證據能力部分：
(一)、證人陸依齡95年8 月22日於海巡隊陳述關於有無曾向被告購
    買第二級毒品部分，因與其嗣於96年4 月3 日原審具結交互
    詰問陳述不符，而其先前之海巡隊陳述較近於案發時間（即
    95年6 月17日），且係其在看守所另案羈押中經借提詢問（
    見警(二)卷第30頁），又無其他證據足認其有何誘導或非出於
    自由意志而為陳述之情形，復參以證人嗣於偵查中具結證言
    亦與其海巡隊陳述一致（見第22320 號偵卷第65頁），足證
    證人於海巡隊陳述具有可信之特別情況，且為證明被告犯罪
    事實存否所必要，依刑事訴訟法第159 條之2 規定，認有證
    據能力。
(二)、證人陸依齡於95年10月5 日偵查中經具結之陳述，並未曾提
    及檢察官在偵查時有不法取供之情形，且亦無證據足以證明
    證人偵查陳述有顯不可信之情況，證人於原審復已到庭接受
    詰問，足可認定業已保障被告詰問權，依刑事訴訟法第159
    條之1 第2 項規定，自得為證據。
(三)、證人黃子彰、張娟娟於偵查中經具結之陳述，並未曾提及檢
    察官在偵查時有不法取供之情形，且亦無證據足以證明證人
    上開陳述有顯不可信之情況，另證人黃子彰及張娟娟於原審
    復已到庭接受詰問，足可認定業已保障被告詰問權，依刑事
    訴訟法第159 條之1 第2 項規定，自得為證據。
(四)、本件監聽錄音係偵查犯罪機關依法定程序實施監聽所得（參
    卷附通訊監察書），又依據監聽內容製作之監聽錄音譯文，
    雖執行監聽人員漏未在其所製作之監聽錄音譯文上簽名，但
    本院業已當庭勘驗該監聽之錄音內容，並傳訊製作監聽錄音
    譯文人員作證，業已踐行調查證據之程序，自得採為認定犯
    罪事實之基礎（最高法院93年度台上字第6510號判決要旨足
    參），本件卷附監聽錄音譯文，自有證據能力。
(五)、卷附之海巡隊搜索扣押筆錄、扣押物品目錄表、行動電話門
    號申設人資料等，固均屬書面之傳聞證據，然檢察官、被告
    、辯護人已於本院審理調查上開證據時，就此證據能力均表
    示無意見，且本院認為以之作為本件論証之證據，均與待證
    事實具有關聯性，作為本案之證據亦屬適當，依刑事訴訟法
    第159 條之5 第1 項規定，自得為證據。
二、訊據上訴人即被告乙○○○固供承曾與陸依齡在電話中聯絡
    過要合資購買甲基安非他命，伊叫陸依齡「妹仔」，陸依齡
    叫伊「姊仔」等情，然否認有何販賣甲基安非他命犯行，辯
    稱：伊未販賣甲基安非他命予陸依齡，因1 次購買數量較多
    較便宜，才與因施用毒品認識之陸依齡共同合資購買甲基安
    非他命供己施用，亦僅是在問價錢而已，並未實際行動；又
    伊為海巡人員查獲時，身上並無所謂販毒所得6 萬元，亦無
    查扣關於販毒之事證，陸依齡亦稱係海巡人員嚇她、逼她要
    指證向伊購買甲基安非他命；伊聽不出來附件1 所示監聽譯
    文之錄音內容是否係伊聲音云云。經查：
(一)、證人陸依齡於96年4 月3 日原審具結交互詰問中雖證述：「
    經由朋友介紹而認識被告，已認識被告1 年多，期間均與被
    告共同出資購買甲基安非他命施用，未曾向被告購買毒品，
    至於監聽譯文內容，均係伊與被告談及一起出錢共買毒品」
    （原審卷第173 、176 頁）云云。惟：
 1、證人陸依齡所持用之0000000000號行動電話經檢察官核發通
    訊監察書由海巡人員執行監聽，於95年6 月17日之監聽內容
    譯文中，確有如上開事實欄所示陸依齡與被告間之連絡購買
    價格、數量，並約定如何交易取貨，完成後陸依齡亦打電話
    告知被告等情，業經本院當庭勘驗監聽錄音內容在卷無誤（
    見本院上更一卷第99頁），並據證人甲○○（海巡隊製作監
    聽譯文人員）於本院具結證述明確（見本院上更一卷第135-
    137 頁），復有附件1 所示監聽譯文及臺灣高雄地方法院檢
    察署通訊監察書附卷可參（見左營分局警卷第32、33、38、
    3 9 頁）。
 2、上開監聽譯文內容中關於「東西」、「半台6 萬，1 台12」
    ，應係指甲基安非他命之重量、價錢之對話暗語，亦據證人
    甲○○（海巡隊製作監聽譯文人員）於本院證述在卷（見本
    院上更一卷第135 頁），且核與證人陸依齡於95年8 月22日
    海巡隊及偵查中所陳「曾向被告購買安非他命半兩，使用現
    金交易；我綽號是妹仔，是向被告買安非他命」等情相符（
    見海巡卷第31頁，第22320 號偵卷第65頁）。
 3、上開監聽內容經本院勘驗結果，被告方面（即譯文代號B）
    之話語亦出現「我們跟別人拿也12，也沒有賺你們錢」等語
    （見本院上更一卷第99頁），又綜合上開譯文之整體對話，
    均係被告「單方面」向陸依齡兜售甲基安非他命，並未出現
    有關談論「合資購買甲基安非他命」之涵義話語（如每人應
    負擔金額多寡等），顯見被告應係以6 萬元之代價，將半台
    兩之甲基安非他命販賣予證人陸依齡甚明。是證人陸依齡於
    原審所為「監聽譯文內容係伊與被告談及合資購買毒品」附
    合被告辯解之詞，顯不可採。
(二)、上開監聽內容於本院當庭勘驗時，被告雖稱「伊聽不出來附
    件1 所示監聽譯文之錄音內容是否係伊聲音」云云。然證人
    陸依齡於原審所為上開證詞，並不否認上開譯文係伊與被告
    之電話對話內容，又證人陸依齡不諱言其係「妹仔」，而被
    告於偵查及本院坦認「監聽電話譯文中之姊仔係伊本人；陸
    依齡叫伊姊仔」（見第22320 號偵卷第7 頁，本院上更一卷
    第163-164 頁），再依上開監聽譯文內容，證人陸依齡於95
    年6 月17日至被告住處取貨後，隨即於同日凌晨3 時11分許
    ，撥打電話予被告聯絡時，當時證人陸依齡行動電話基地臺
    係位於高雄市○鎮區○○街78號9 樓（詳如附件1 之監聽譯
    文資料），對照證人陸依齡於95年8 月12日21時13分許，在
    被告住處附近，撥打電話予被告聯絡時，當時證人陸依齡行
    動電話基地臺亦位於高雄市○鎮區○○街78號9 樓（詳如附
    件2 之監聽譯文資料），顯見95年6 月17日、95年8 月12日
    ，被告均住同一處所甚明，又因95年8 月12日21時13分許之
    監聽譯文內容，被告曾表示其住在「9 樓」，復對照被告於
    警詢、偵查所供：「曾居住於高雄市○○○街202 巷14號之
    3 、高雄市○○○路133 號、高雄市○○街101 號9 樓」（
    見左營分局警卷第4 頁，第22320 號偵卷第7 頁），足認證
    人陸依齡於95年6 月17日之上開監聽譯文之對話者，應被告
    無誤。又參以證人丁○○（製作被告警詢筆錄警員）於本院
    具結所證：「被告於警詢中有承認她的綽號是姊仔，跟陸依
    齡有電話往來連絡，但一概否認譯文內容，均稱不知道」（
    見本院上更一卷第13 3-134頁）等情，益徵被告虛辭閃躲且
    未予承認監聽內容中之自己聲音，顯屬畏罪之舉。
(三)、本案雖未於證人陸依齡處查扣上開被告所販賣給伊之半台兩
    甲基安非他命，惟證人陸依齡於上開警、偵均陳明「伊係向
    被告購買甲基安非他命」之情，其於原審上開證述中，亦不
    否認上開監聽譯文內容係針對毒品（即甲基安非他命）之對
    話內容，而被告於本院亦供承「曾與陸依齡在電話中聯絡過
    要買甲基安非他命的事情」（見本院上更一卷第98頁），另
    被告與陸依齡均坦承有施用甲基安非他命之舉，其2 人均有
    施用第二級毒品罪之紀錄（見本院上更一卷第40、91-92 頁
    之臺灣高等法院被告前案紀錄表），則以被告與陸依齡對於
    甲基安非他命之認識程度，堪認被告販賣予陸依齡者確屬第
    二級毒品甲基安非他命無誤。
(四)、證人丙○○（製作陸依齡筆錄之海巡人員）於本院具結證稱
    ：「本案係要追查陸依齡毒品案件之上手，才借提陸依齡訊
    問；陸依齡指認被告口卡片即是她說的姊仔，才聲請搜索票
    在瑞祥街101 號9 樓查獲被告；陸依齡筆錄是出於她自由意
    志陳述，並無對陸依齡誘導、脅迫，只告知若供出毒品上手
    可以減刑」（見本院上更一卷第129-132 頁）等語明確，且
    參以證人陸依齡嗣於偵查中仍向檢察官具結證稱有向被告購
    買甲基安非他命之情（見第22320 號偵卷第65頁），則被告
    所辯「陸依齡筆錄係海巡人員嚇她、逼她要指證向伊購買甲
    基安非他命」云云，尚難採信。至於被告為海巡人員查獲時
    ，並未查扣6 萬元一節，固有海巡隊搜索扣押筆錄、扣押物
    品目錄表（見左營分局警卷第24-30 頁）可佐，然據前所述
    ，被告係於95年6 月17日凌晨即已取得陸依齡購買半台兩甲
    基安非他命之6 萬元價款，而被告遭海巡人員查獲時則係同
    8 月24日，相隔已2 月餘日，則衡諸客觀常情，被告上開販
    賣第二級毒品所得之現金6 萬元，或已另行支用，或另置他
    處，則本案雖未能即時查扣被告販賣第二級毒品所得之6 萬
    元，仍無從採為對被告有利之認定。
(五)、按共同正犯除須有2 人以上共同實施犯罪行為外，尚須2 人
    以上具有相互利用他方行為共同合力實施犯罪之意思聯絡，
    始能成立共同正犯，即2 人以上之人互相認識他方之行為而
    有互相利用他方之行為以完成犯罪之意思，唯有此意思之聯
    絡，始足以表示其惡性之共同，而將各共犯作合一之觀察，
    以為共同評價之對象，因之共犯者對其中任何一人在合同意
    思範圍內所為之結果，均應共同負責（最高法院93年度台上
    字第1144號判決參照）。本件被告與證人陸依齡達成販賣甲
    基安非他命半台兩之合意後，於約定交付甲基安非他命時，
    適被告外出乃指示另一不詳姓名之成年人，將半台兩之甲基
    安非他命交付陸依齡，並向陸依齡收取販賣價金6 萬元，均
    已如前述，則該不詳姓名之成年人既已參與交付甲基安非他
    命、收取價金等販賣毒品之構成要件行為，顯已將被告販賣
    毒品之行為視為自己行為，就被告販賣毒品行為，與被告有
    犯意聯絡及行為分擔，應為共同正犯甚明。
(六)、邇來政府為杜絕毒品氾濫，毒害人民甚深，再三宣導教民眾
    遠離毒品、媒體之報導既深且廣，對於毒品之禁絕，應為民
    眾所熟悉。又政府對於查緝施用、轉讓及販賣毒品無不嚴格
    執行，且販賣毒品罪更係重罪，設若無利可圖，衡情一般持
    有毒品者，當不致輕易將持有毒品交付他人。況第二級毒品
    甲基安非他命價格不貲、物稀價昂，且販賣第二級毒品係違
    法行為，非可公然為之，亦無公定之價格，不論任何包裝，
    均可任意分裝增減分量，每次買賣價量，亦可能隨時依雙方
    間之關係深淺、資力、需求量及對行情之認知、來源是否充
    裕、查緝是否嚴緊，購買者被查獲時供述購買對象之可能性
    風險之評估等，因而異其標準，並隨時機動調整，非可一概
    而論，是販賣之利得，除經坦承犯行或價量俱臻明確外，委
    難查得實情，販賣之人從價差或量差中牟利方式雖異，其意
    圖營利之非法販賣行為則一，茍無任何利益可圖，被告實無
    甘冒風險，在與證人陸依齡並非至親之下，將毒品無償交付
    。從而，被告應有從中賺取差額利潤以圖利之意圖及事實，
    其主觀上確有牟利意圖，應堪認定。
(七)、綜上所述，被告所辯上情，均屬卸責之詞，不足採信。被告
    上開販賣第二級毒品犯行，堪以認定。至於被告聲請再傳訊
    證人陸依齡到庭部分（見本院上更一卷第161 頁），因此部
    分待證事實，已據證人陸依齡於偵查、原審結證明確（如前
    所述），依據刑事訴訟法第163 條之2 第2 項第3 款規定，
    本院認為此調查證據之聲請為不必要，附此敘明。
三、論罪部分：
(一)、按甲基安非他命為毒品危害防制條例第2 條第2 項第2 款所
    明定之第二級毒品，未經許可，不得持有、販賣。核被告上
    開販賣第二級毒品所為，係犯毒品危害防制條例第4 條第2
    項之販賣第二級毒品罪。被告販賣第二級毒品甲基安非他命
    前持有第二級毒品甲基安非他命之行為，已為販賣之高度行
    為所吸收，不另論罪。
(二)、被告與該不詳姓名之成年人間，就上開販賣第二級毒品犯行
    ，有犯意聯絡，行為分擔，均為共同正犯。又被告行為時之
    刑法第28條規定：「二人以上共同實施犯罪之行為者，皆為
    正犯」，而於被告行為後之95年7 月1 日修正施行之刑法第
    28條規定：「二人以上共同實行犯罪之行為者，皆為正犯」
    ，依據立法理由說明，係將「共同正犯」之概念排除學說及
    實務上通稱之「陰謀共同正犯」、「預備共同正犯」，是修
    正後之共同正犯規定，限縮共同正犯之成立範圍，較修正前
    之規定有利於被告，經比較上開新舊法規定後，自應依修正
    後刑法第28條，論以共同正犯。
(三)、被告前因違反毒品危害防制條例案件，先後於92、93年間，
    經臺灣高雄地方法院各判處有期徒刑10月、6 月「經定執行
    刑1 年2 月」、10月確定，經接續執行後於94年9 月4 日縮
    短刑期執行完畢等情，有臺灣高等法院被告前案紀錄表在卷
    可參，其於有期徒刑執行完畢後5 年以內，故意再犯本件有
    期徒刑以上之本罪，而被告行為後關於刑法第47條第1 項累
    犯規定，業已修正為「以故意再犯有期徒刑以上之罪者為限
    」，並於95年7 月1 日生效施行，則修正後之此部分累犯範
    圍已有所減縮，當屬科刑規範事項之變更（最高法院96年度
    台上字第4923號判決要旨參照），自屬法律有變更，經比較
    新、舊法律結果，以修正後新法較有利於被告，依刑法第2
    條第1 項但書規定，應適用較有利於被告之裁判時法即修正
    後刑法第47條第1 項規定論以累犯，並就本罪法定刑無期徒
    刑以外部份予以加重其刑。
四、原判決對於被告予以論處罪刑，固非無見。惟查：
(一)、證人陸依齡警詢陳述有證據能力（如前所述），原判決卻認
    此部分陳述無證據能力，尚有未洽。
(二)、原判決就上開共同正犯、累犯等規定，因於被告行為後已有
    修正（如前所述），漏未就修正前後之法律變更予以敘明比
    較適用，亦有未合。
五、公訴人上訴指摘原判決未就後述退回併辦部分併為審理，及
    被告仍執前詞否認犯罪提起上訴，雖均無理由（各如前、後
    所述），惟原判關既有上述可議，自應由本院將原判決撤銷
    改判。審酌被告為圖私利，竟販賣甲基安非他命半台兩予證
    人陸依齡，不僅危害社會治安，並戕害國民身心健康，惡性
    非輕，如輾轉流入市面，將使多人遭受毒品侵害，並參以被
    告販賣毒品之數量、次數、所得金額，犯後未能坦白承認等
    一切情狀，量處如主文所示之刑。又查被告與不詳姓名成人
    共同販賣第二級毒品所得之6 萬元，雖未扣案，仍應依毒品
    危害防制條例第19條第1 項之規定，宣告與該共犯連帶沒收
    ，如全部或一部不能沒收時，以其財產抵償之。至於被告所
    持用之0000000000號行動電話（含SIM 卡），雖為被告共同
    販賣第二級毒品所用之物，然因被告否認為其所有（見左營
    分局警卷第4 頁），且該行動電話申設人亦非被告（見原審
    卷第265 頁之該門號申設人資料），則在持有並不等同於所
    有下，既無證據證明該行動電話（含SIM 卡）為被告或其共
    犯所有，爰不宣告沒收。另警方固於95年8 月24日17時21分
    許，在被告高雄市○鎮區○○街101 號9 樓查扣攪拌機、殘
    渣袋、0000000000號行動電話、某不詳門號行動電話、注射
    針筒、橡皮筋、玻璃球、打火機、甲基安非他命、葡萄糖、
    海洛因、夾鏈袋等物（參上開海巡隊搜索扣押筆錄、扣押物
    品目錄表，見左營分局警卷第24-30 頁），惟如前述，本案
    僅能證明被告於95年6 月17日販賣甲基安非他命予證人陸依
    齡1 次之事實，而上開物品係於95年8 月24日為警查扣，離
    被告上開販賣第二級毒品之行為時已逾2 月，且上開扣案物
    品或屬施用毒品所用之物，或無證據證明係供被告販毒聯絡
    之工具，且其中扣案之甲基安非他命、海洛因，被告亦否認
    為其所有，均無其他證據足以證明此部分與被告於95年6 月
    17日販賣甲基安非他命相關，自均不予宣告沒收或沒收銷燬
    ，附此敘明。
六、不另為無罪諭知部分：
(一)、公訴意旨另以：被告明知甲基安非他命係毒品危害防制條例
    第2 條第2 項第2 款所指之第二級毒品，因具成癮性、濫用
    性及對社會危害性，不得販賣，竟向綽號「阿文」等不詳姓
    名年籍之成年人販入甲基安非他命後，基於販賣第二級毒品
    甲基安非他命之概括犯意，以其所使用之0000000000號、00
    00000000號行動電話作為聯絡工具，自95年4 月間起至同年
    8 月12日止（不含上開95年6 月17日之犯罪時間），與陸依
    齡所使用之0000000000號行動電話聯絡，在其位於高雄市○
    ○○街202 巷14號之3 、高雄市○○○路133 號，及高雄市
    ○○街101 號9 樓等住處，以1 兩7 萬元之價格，多次販賣
    安非他命予陸依齡。嗣於95年8 月24日17時21分許，在高雄
    市○鎮區○○街101 號9 樓住處，為警查獲等情，因認此部
    分被告另涉犯毒品危害防制條例第4 條第2 項之販賣第二級
    毒品罪嫌。
(二)、公訴人認被告此部分涉犯連續販賣第二級毒品罪嫌，係以證
    人陸依齡於警詢、偵查陳述、監聽譯文內容等為據。然訊據
    被告否認有被訴此部分販賣第二級毒品犯行，辯稱：伊並無
    此部分之販賣甲基安非他命予陸依齡行為，伊與陸依齡係屬
    共同出資購買毒品等語。
(三)、經查：
 1、證人陸依齡於警詢係指稱「自95年4 月開始，大約每2 、3
    天向被告購買安非他命1 次，最後1 次係95年8 月12日」（
    見海巡卷第31-32 頁），以此陳述計算，被告販賣甲基安非
    他命予陸依齡之次數，高達數十次之多，但其於偵查中卻稱
    ：「約向被告購買甲基安非他命5 至6 次」（見第22320 號
    偵卷65 頁） ，則陸依齡前後所述關於被告連續販賣甲基安
    非他命之次數，已不一致，難謂無瑕疵可指。
 2、附件2 所示之監聽譯文內容（不含95年6 月17日之監聽譯文
    內容），固經本院當庭勘驗監聽錄音內容在卷無誤（見本院
    上更一卷第98-101頁），並據證人甲○○（海巡隊製作監聽
    譯文人員）於本院具結證述明確（見本院上更一卷第135-13
    7 頁），復有附件2 所示監聽譯文及臺灣高雄地方法院檢察
    署通訊監察書附卷可參。然細究其譯文內容真意如下：
  95年6 月13日之監聽譯文內容：證人陸依齡雖詢問被告是否
    有毒品，但被告表示：有人找我一起拿，1 人8 千，要1 萬
    6 ；如果要的話，先幫你拿等語。整體而言，被告係欲與證
    人陸依齡籌集16,000元，共同購買毒品，尚難認被告有販賣
    甲基安非他命之犯行。
  95年6 月15日之監聽譯文內容：因證人陸依齡不足金錢購買
    毒品，故詢問被告是否可幫忙互相補一下，但被告表示：可
    幫忙介紹等語，之後被告再與證人陸依齡約定在四海豆漿店
    ，由被告兒子向證人陸依齡取款。整體而言，被告雖係幫忙
    介紹購買毒品，但被告是否與其他販毒者達成交易毒品合意
    ，是否已於取得毒品後，再交付證人陸依齡，均乏證據證明
    ，尚難認被告有販賣或幫助販賣甲基安非他命之犯行。
  95年6 月18日之監聽譯文內容：被告雖撥打電話予證人陸依
    齡聯絡，但因證人陸依齡正睡覺中，故由證人陸依齡之弟接
    聽電話，對話內容中，均由被告與證人陸依齡之弟談話，並
    無證據證明被告、證人陸依齡曾談及毒品交易之事。
  95年7 月2 日之監聽譯文內容：計有3 通聯絡電話，第1 通
    電話之對話，僅能證明證人陸依齡撥打電話予被告後，被告
    指示證人陸依齡行車路線，並未談及毒品交易。第2 通電話
    之對話，僅能證明被告撥打電話予證人陸依齡，告知有某身
    穿黑色休閒服之走出去等語，並無證據證明被告指示該人與
    證人陸依齡見面，並交易毒品。第3 通電話之對話，並未談
    及毒品交易之事。
  95年7 月4 日之監聽譯文內容：證人陸依齡係與被告相約在
    被告住處樓下見面，並未談及毒品交易之事，且雙方縱使見
    面，亦乏證據證明係從事毒品交易。
  95年7 月12日之監聽譯文內容：證人陸依齡前至被告住處相
    約見面，並未談及毒品交易之事，且雙方縱使見面，亦乏證
    據證明係從事毒品交易。
  95年7 月14日之監聽譯文內容：被告雖撥打電話予證人陸依
    齡聯絡，表示可叫朋友拿1 兩毒品予證人陸依齡，但談話過
    程中，證人陸依齡表示尚有毒品，未與被告達成交易毒品合
    意，因本件未完成毒品交易，且被告亦未聯繫友人交易毒品
    ，尚難認其有幫助友人販賣毒品之犯行。
  95年7 月23日之監聽譯文內容：談論友人被逮捕之消息，被
    告與證人陸依齡並未談及毒品交易之事。
  95年7 月25日之監聽譯文內容：證人陸依齡雖撥打電話予被
    告，但因談話語意不明，無法確認係談及毒品交易之事。
  95年7 月26日之監聽譯文內容：被告雖撥打電話予證人陸依
    齡聯絡，但因「散錢」之語意不清，縱使係毒品，其來源亦
    有可能係雙方之前即已約定共同出資購買，先由被告出資向
    他人購買，尚難因此即認被告有販賣第二級毒品犯行。
  95年8 月2 日之監聽譯文內容：證人陸依齡係與被告相約在
    被告住處見面，雙方並未談及毒品交易之事，且雙方縱使見
    面，亦乏證據證明係從事毒品交易。
  95年7 月26日之監聽譯文內容：證人陸依齡雖撥打電話予被
    告，但因語意不清，縱使談及毒品，其來源亦有可能係雙方
    之前即已約定共同出資購買，先由被告出資向他人購買，尚
    難因此即認被告有販賣第二級毒品之犯行。
  95年8 月12日之監聽譯文內容：證人陸依齡前至被告住處相
    約見面，並未談及毒品交易之事，且雙方縱使見面，亦乏證
    據證明係從事毒品交易。
(四)、遽上所述，公訴人認被告有此部分販賣第二級毒品犯行，除
    證人陸依齡上開警、偵有瑕疵存在之陳述外，並無其他補強
    證據足資佐證。則公訴人所提出之證據，尚無法達於通常一
    般人均不致有所懷疑，而得確信其指證為真實，尚難認定被
    告除上開認定之95年6 月17日販賣第二級毒品犯行外，另有
    上開其他被訴連續販賣第二級毒品罪嫌，惟公訴人認此部分
    與起訴經本院論罪部分，有修正前刑法連續犯之裁判上一罪
    關係，爰不另為無罪判決之諭知。
七、公訴人於本院上訴審移送併案部分（臺灣高雄地方法院檢察
    署96年度偵字第14287、14288 號）：
(一)、移送併案意旨略以：被告明知甲基安非他命係毒品危害防制
    條例第2 條第2 項第2 款所指之第二級毒品，因具成癮性、
    濫用性及對社會危害性，不得販賣，竟向綽號「阿文」等不
    詳姓名年籍之成年人販入甲基安非他命後，基於販賣第二級
    毒品甲基安非他命之概括犯意，以不詳之代價，多次販賣甲
    基安非他命予張娟娟、黃子彰。又被告復基於販賣第二級毒
    品之犯意，於95年6 月29日，以所有00000 00000 號行動電
    話與周黃明得所有0000000000號之行動電話聯絡買賣「板子
    」毒品事宜，嗣周黃明得欲交貨予被告時，於同日16時50分
    ，在高雄市前鎮區○○○街202 巷14-2號3 樓處，為警在周
    黃明得身上查獲海洛因（305.04公克）、甲基安非他命（74
    .49 公克）、現金227,900 元及手機2 支（含0000000000號
    、000000 0000 號晶片卡）。另被告於95年6 月30日13時51
    分許，電聯囑託黃子彰（幫助持有第二級毒品，業經判決確
    定）將其所持有欲販賣放置高雄市前鎮區○○○街202 巷14
    之2 號住處內之甲基安非他命予以藏匿，黃子彰應允，而與
    黃怡寧（幫助持有第二級毒品，業經判決確定）共同基於幫
    助持有甲基安非他命之犯意聯絡，將置放於被告家中桌上之
    2 包甲基安非他命藏放在黃子彰住處，嗣同日16時50分許，
    為警在黃子彰住處搜扣得等情，因認被告涉犯毒品危害防制
    條例第4 條第2 項之販賣第二級毒品罪嫌（見本院上訴卷第
    44-46 頁）。
(二)、關於被告被移送販賣第二級毒品予張娟娟、黃子彰部分：
    訊據被告否認有此部分犯行，所辯「施用毒品時，適張娟娟
    、黃子彰前來找伊，故就分一些等他們使用」等語，核與證
    人黃子彰於偵查及原審所陳：「毒品係向被告要來的，被告
    施用毒品時，伊就向被告要求吸幾口」相符，亦與證人張娟
    娟於偵查及原審所證「至被告住處時，被告請其施用毒品，
    伊就施用」一致，則此部分僅能證明被告轉讓毒品予證人張
    娟娟、黃子彰施用，尚無法證明被告販賣毒品予證人張娟娟
    、黃子彰，而轉讓毒品與販賣毒品之構成要件相異，是此部
    分與前開起訴論罪科刑之販賣第二級毒品部分，並無廢止前
    連續犯之裁判上一罪關係，自無從併予審理。
(三)、關於被告被移送意圖營利向周黃明得販入第二級毒品部分：
    被告所辯「因周黃明得女友遭羈押於看守所，且周黃明得對
    高雄不熟，故請其幫忙一同去找律師，未向周黃明得販入毒
    品」，固與證人周黃明得於原審所證：因女友有案件繫屬，
    而被告係其女友之朋友，被告表示要帶其去找律師，95年6
    月30日監聽譯文內容關於「板子」之對話，係指行動電話SI
    M 卡；關於「軟的」之對話，係指信用卡，被告要其拿SIM
    卡、信用卡，讓她選取，扣案毒品係供己施用，並未販賣毒
    品予被告」相符。惟：
 1、經檢察官依法對被告所使用之0000000000行動電話核發通訊
    監察書予以監聽，確實錄得如附件3 之對話內容等情，有監
    聽譯文內容、臺灣屏東地方法院檢察署檢察官95年6 月9 日
    95 年 屏檢瑞仁聲監續字第000069號通訊監察書可參，其中
    95年6 月30日上午11時43分29秒、13時3 分55秒及13時44分
    28秒，被告與證人周黃明得相互通話時，並未談及何人遭羈
    押之事，亦未談及如何找律師協助等事，則被告是否與證人
    周明黃得相約見面後，再一同去找律師協助，已非無疑。況
    「板子」、「軟的」等暗語，如分別係指行動電話SIM 卡、
    信用卡，且談論之目的係欲供被告選取，為何證人周黃明得
    被查獲時，身上未攜帶信用卡，且SIM 卡、信用卡並非違禁
    物品，實無須以暗語稱之。又95年6 月30日13時3 分55秒許
    ，依被告、證人周黃明得之對話，被告係要求證人周黃明得
    拿「軟」的「板子」，如依證人周黃明得之證詞，「軟」的
    「板子」應係指信用卡的SIM 卡，語意不通。是證人周黃明
    得於原審審理中之證詞，應不可採信，即「軟的」、「板子
    」應非信用卡或SIM 卡。
 2、證人周黃明得與被告碰面時為警查獲，當時警方於周黃明得
    身上查扣海洛因及甲基安非他命等毒品，對照前開監聽譯文
    內容，並參以周黃明得係攜帶上開毒品與被告見面，足認上
    開監聽譯文之對話內容，被告與周黃明得見面之目的，應係
    針對毒品。又依一般毒品交易經驗，「軟的」、「板子」應
    係指海洛因，並非甲基安非他命。且參以周黃明得被查獲後
    經警採尿送驗，確呈甲基安非他命陽性反應，有高雄市立凱
    旋醫院95年7 月10日濫用藥物尿液檢驗報告可憑顯見證人周
    黃明得確有施用甲基安非他命犯行，則其持甲基安非他命與
    被告見面，亦有可能供己施用。尚無證據證明被告有販入甲
    基安非他命以營利之犯行，無從併辦。另被告縱有販入海洛
    因以營利犯行，然因販賣海洛因、甲基安非他命之構成要件
    相異，是此部分與前開起訴論罪科刑之販賣第二級毒品部分
    ，並無廢止前連續犯之裁判上一罪關係，亦無從併予審理。
(四)、關於被告被移送持有欲販賣之甲基安非他命2 包部分：
    經檢察官依法對被告所使用之0000000000行動電話核發通訊
    監察書予以監聽，被告於95年6 月30日13時51分許，與證人
    黃子彰之通聯譯文顯示，被告雖確有以電話聯絡囑託黃子彰
    ，將其置於住處桌上之「東西」（甲基安非他命）收起來等
    情，有該監聽譯文內容及臺灣屏東地方法院檢察署檢察官95
    年6 月9 日95年屏檢瑞仁聲監續字第000069號通訊監察書附
    卷可參，且黃子彰及黃怡寧幫助被告持有第二級毒品犯行，
    亦經臺灣高雄地方法院以95年度易字第1645號判決確定，有
    該判決書1 份在卷可按，惟尚無其他積極證據足證黃子彰及
    黃怡寧共同幫助被告藏匿之2 包甲基安非他命，係被告欲販
    賣他人之物，是尚難以被告囑託黃子彰及黃怡寧幫其藏匿2
    包甲基安非他命，即遽認被告有販賣甲基安非他命之犯行，
    故此部分亦無證據證明被告有販賣甲基安非他命以營利之犯
    行，亦無從併予審理。
(五)、據上所述，公訴人移送本院前審併案審理部分，因與前開起
    訴論罪科刑之販賣第二級毒品部分，並無廢止前連續犯之裁
    判上一罪關係，業據本院前審諭知退由檢察官另行偵處，且
    現已由臺灣高雄地方法院檢察署檢察官另行向原審法院起訴
    在案，此有該署96年度偵字第25445 、25446 號起訴書足參
    （見本院上更一卷第113-121 頁），附此敘明。
據上論結，應依刑事訴訟法第369 條第1 項前段、第364 條、第
299 條第1 項前段，毒品危害防制條例第4 條第2 項、第19條第
1 項，刑法第2 條第1 項但書、第11條、第28條、第47條第1 項
，判決如主文。
本案經檢察官方娜蓉到庭執行職務。
中    華    民    國    97    年    1     月    14    日
                  刑事第一庭    審判長法  官  郭雅美
                                      法  官  莊崑山
                                      法  官  張意聰
以上正本證明與原本無異。
如不服本判決應於收受本判決後10日內向本院提出上訴書狀，其
未敘述上訴理由者，並得於提起上訴後10日內向本院補提理由書
狀（均須按他造當事人之人數附繕本）「切勿逕送上級法院」。
中    華    民    國    97    年    1     月    14    日
                                      書記官  陳金
附錄本判決論罪科刑法條：
毒品危害防制條例第4條第2項：
製造、運輸、販賣第二級毒品者，處無期徒刑或7 年以上有期徒
刑，得併科新臺幣700 萬元以下罰金。
附件1：
┌──────────────┬────────────────────┐
│監聽譯文表                  │監聽對象：2413  小妹（即陸依齡）        │
│                            ├────────────────────┤
│                            │2006/0617/0000-0000/0617/0311           │
├─────┬─┬─┬────┼──┬──┬──────────────┤
│0617│0046│V │  │0922-   │7087│姊仔│A │喂，姊仔，你剛說那多少？│
│    │    │  │  │337786  │    │    │  │                        │
│    │    │  │  │        │    │    │B │你誰阿？                │
│    │    │  │  │        │    │    │A │我妹仔。                │
│    │    │  │  │        │    │    │B │我跟你講啦，剛才小龍來拿│
│    │    │  │  │        │    │    │  │半台，六萬啦，一台12啦，│
│    │    │  │  │        │    │    │  │東西很好。              │
│    │    │  │  │        │    │    │A │有味道嗎？              │
│    │    │  │  │        │    │    │B │沒有啦，我就跟你說東西很│
│    │    │  │  │        │    │    │  │好。                    │
│    │    │  │  │        │    │    │A │好，你等我，我等一下打給│
│    │    │  │  │        │    │    │  │你。                    │
│    │    │  │  │        │    │    │B │嗯，你假如要拿一台12啦，│
│    │    │  │  │        │    │    │  │小龍也拿12。            │
│    │    │  │  │        │    │    │A │好。                    │
│    │    │  │  │        │    │    │  │(高市○○區○○街46號   │
│    │    │  │  │        │    │    │  │12F之2)                 │
├──┼──┼─┼─┼────┼──┼──┼─┼────────────┤
│0617│0126│V │  │0922-   │7087│姊仔│A │喂，姊仔，我要半個。    │
│    │    │  │  │337786  │    │    │  │                        │
│    │    │  │  │        │    │    │B │好啊，來拿啊。          │
│    │    │  │  │        │    │    │A │好，掰。                │
│    │    │  │  │        │    │    │  │(高市○○區○○街46號   │
│    │    │  │  │        │    │    │  │12F之2)                 │
├──┼──┼─┼─┼────┼──┼──┼─┼────────────┤
│0617│0259│  │V │0922-   │7087│姊仔│B │喂，妹阿。              │
│    │    │  │  │337786  │    │    │  │                        │
│    │    │  │  │        │    │    │A │喂。                    │
│    │    │  │  │        │    │    │B │我跟你講喔，他有丟鑰匙給│
│    │    │  │  │        │    │    │  │你，我現在不在家，我跟你│
│    │    │  │  │        │    │    │  │講。                    │
│    │    │  │  │        │    │    │A │誰丟鑰匙阿？            │
│    │    │  │  │        │    │    │B │有啦，他會丟給你，他會下│
│    │    │  │  │        │    │    │  │來開。                  │
│    │    │  │  │        │    │    │A │好。                    │
│    │    │  │  │        │    │    │B │我跟你講，他東西拿給你，│
│    │    │  │  │        │    │    │  │你錢再拿給他，六萬阿。  │
│    │    │  │  │        │    │    │A │好。                    │
│    │    │  │  │        │    │    │  │(高縣鳳山市文武里輜汽北 │
│    │    │  │  │        │    │    │  │一路21-1號5F)           │
├──┼──┼─┼─┼────┼──┼──┼─┼────────────┤
│0617│0311│V │  │0922-   │7087│姊仔│B │喂。                    │
│    │    │  │  │337786  │    │    │  │                        │
│    │    │  │  │        │    │    │A │喂，姊仔我拿了，我走了。│
│    │    │  │  │        │    │    │B │好，那個不錯，你吃就知道│
│    │    │  │  │        │    │    │  │阿。                    │
│    │    │  │  │        │    │    │A │好，我知道。            │
│    │    │  │  │        │    │    │  │(高市○鎮區○○街78號9F)│
└──┴──┴─┴─┴────┴──┴──┴─┴────────────┘
附件2：
┌──────────────┬────────────────────┐
│監聽譯文表                  │監聽對象：2413  小妹（即陸依齡）        │
│                            ├────────────────────┤
│                            │2006/0613/0000-0000/0812/2113           │
├─────┬─┬─┬────┼──┬──┬──────────────┤
│時      間│出│入│電話    │A   │B   │通  話  內  容              │
├──┬──┼─┼─┼────┼──┼──┼─┬────────────┤
│0613│2045│V │  │0922    │7087│姊仔│A │姊仔，我打給你怎麼都沒接│
│    │    │  │  │-337786 │    │（即│  │啊？                    │
│    │    │  │  │        │    │被告│  │                        │
│    │    │  │  │        │    │）  │  │                        │
│    │    │  │  │        │    │    │B │你誰啊？                │
│    │    │  │  │        │    │    │A │妹仔阿。                │
│    │    │  │  │        │    │    │B │你打給我？你什麼時候打給│
│    │    │  │  │        │    │    │  │我？                    │
│    │    │  │  │        │    │    │A │好幾天前了，我打給你都不│
│    │    │  │  │        │    │    │  │要接。                  │
│    │    │  │  │        │    │    │B │我哪有不要接，我沒聽到在│
│    │    │  │  │        │    │    │  │響阿，怎樣呢？          │
│    │    │  │  │        │    │    │B │那個很貴。              │
│    │    │  │  │        │    │    │A │很貴的！有好的嗎？自己要│
│    │    │  │  │        │    │    │  │吃的，拜託。            │
│    │    │  │  │        │    │    │B │有人找我一起拿，一人八千│
│    │    │  │  │        │    │    │  │，要一萬六。            │
│    │    │  │  │        │    │    │A │好啊，我要啊。          │
│    │    │  │  │        │    │    │B │你要拿！                │
│    │    │  │  │        │    │    │A │有什麼關係呢？          │
│    │    │  │  │        │    │    │B │好啊，不然我跟他拿。    │
│    │    │  │  │        │    │    │A │你要拿嗎？              │
│    │    │  │  │        │    │    │B │你那邊有嗎？            │
│    │    │  │  │        │    │    │A │沒有啦，你假如要拿順便跟│
│    │    │  │  │        │    │    │  │他講啊。                │
│    │    │  │  │        │    │    │B │好啊，你就說要拿阿，那個│
│    │    │  │  │        │    │    │  │半錢而已。              │
│    │    │  │  │        │    │    │A │好啊。                  │
│    │    │  │  │        │    │    │B │「秋華」 (台譯)跟我說在 │
│    │    │  │  │        │    │    │  │民生路跟中山路這邊      │
│    │    │  │  │        │    │    │A │好的嗎？                │
│    │    │  │  │        │    │    │B │好的阿，不好的要一萬六幹│
│    │    │  │  │        │    │    │  │麼吃？                  │
│    │    │  │  │        │    │    │A │我們自已要吃，要吃好的。│
│    │    │  │  │        │    │    │B │你假如要的話，我先幫你拿│
│    │    │  │  │        │    │    │  │起來。                  │
│    │    │  │  │        │    │    │A │好，你先幫我拿，我等一下│
│    │    │  │  │        │    │    │  │去拿。                  │
│    │    │  │  │        │    │    │B │好。                    │
├──┼──┼─┼─┼────┼──┼──┼─┼────────────┤
│0615│1728│V │  │0922-   │7087│姊仔│A │喂，姊仔，不然你先幫我互│
│    │    │  │  │337786  │    │    │  │補一下好嗎？            │
│    │    │  │  │        │    │    │B │多少？                  │
│    │    │  │  │        │    │    │A │因為我們這裡11。        │
│    │    │  │  │        │    │    │B │你們那邊11喔，你們假如要│
│    │    │  │  │        │    │    │  │拿，要拿零錢的，我幫你介│
│    │    │  │  │        │    │    │  │紹，我跟他開差不多一萬六│
│    │    │  │  │        │    │    │  │，一錢啦，你聽的懂嗎？你│
│    │    │  │  │        │    │    │  │們可以賣出去。          │
│    │    │  │  │        │    │    │A │嗯。                    │
│    │    │  │  │        │    │    │B │這樣我打電話給他問看看，│
│    │    │  │  │        │    │    │  │少二萬五喔？            │
│    │    │  │  │        │    │    │A │嘿。                    │
│    │    │  │  │        │    │    │B │少二萬五，那我打給我兒子│
│    │    │  │  │        │    │    │  │一下，我跟我兒子說一下。│
│    │    │  │  │        │    │    │A │好，我等一下是...？     │
│    │    │  │  │        │    │    │B │我打電話給你。          │
│    │    │  │  │        │    │    │  │(30608)                 │
├──┼──┼─┼─┼────┼──┼──┼─┼────────────┤
│0615│1738│V │  │0922-   │7087│姊仔│A │喂，姊仔。              │
│    │    │  │  │337786  │    │    │  │                        │
│    │    │  │  │        │    │    │B │我跟你講，你過去民族陸橋│
│    │    │  │  │        │    │    │  │，彎過去九如路，過去四海│
│    │    │  │  │        │    │    │  │豆漿店。                │
│    │    │  │  │        │    │    │A │好。                    │
│    │    │  │  │        │    │    │B │我叫我兒子去拿錢。      │
│    │    │  │  │        │    │    │A │好好，姊仔謝謝。        │
│    │    │  │  │        │    │    │  │(高市○○區○○街46號   │
│    │    │  │  │        │    │    │  │12F之2)                 │
├──┼──┼─┼─┼────┼──┼──┼─┼────────────┤
│0618│1904│  │V │0989-   │7087│姊仔│A │喂。(小妹的小弟)        │
│    │    │  │  │189167  │    │    │  │                        │
│    │    │  │  │        │    │    │B │喂，妹妹呢？            │
│    │    │  │  │        │    │    │A │她在睡覺呢，你是？      │
│    │    │  │  │        │    │    │B │我是姊姊。              │
│    │    │  │  │        │    │    │A │喔，好。                │
│    │    │  │  │        │    │    │B │你裡面還有沒有？這個比較│
│    │    │  │  │        │    │    │  │便宜，沒有味道的。      │
│    │    │  │  │        │    │    │A │好，我等一下跟姊姊講。  │
│    │    │  │  │        │    │    │B │嗯，你看他要不要，你現在│
│    │    │  │  │        │    │    │  │跟他講。                │
│    │    │  │  │        │    │    │A │嗯。                    │
│    │    │  │  │        │    │    │  │(高市○○區○○街46號   │
│    │    │  │  │        │    │    │  │12F之2)                 │
├──┼──┼─┼─┼────┼──┼──┼─┼────────────┤
│0702│1255│V │  │0986-   │7087│姊仔│A │喂，姊仔，你說從凱旋路。│
│    │    │  │  │190677  │    │    │  │                        │
│    │    │  │  │        │    │    │B │凱旋路過來靠近鐵路，第一│
│    │    │  │  │        │    │    │  │街就是瑞祥街轉右轉。    │
│    │    │  │  │        │    │    │C │在凱旋路路尾轉過去鐵路嗎│
│    │    │  │  │        │    │    │  │？                      │
│    │    │  │  │        │    │    │B │不然你們就以前我們住的瑞│
│    │    │  │  │        │    │    │  │北路。                  │
│    │    │  │  │        │    │    │C │對，我們下高速公路過去比│
│    │    │  │  │        │    │    │  │較快。                  │
│    │    │  │  │        │    │    │B │你從瑞榮路、永豐路轉過來│
│    │    │  │  │        │    │    │  │，再過去直走就是瑞北路，│
│    │    │  │  │        │    │    │  │再左轉，轉進去就是瑞祥街│
│    │    │  │  │        │    │    │  │彎進來。                │
│    │    │  │  │        │    │    │C │瑞祥街彎進來嗎？        │
│    │    │  │  │        │    │    │B │嘿阿嘿阿。              │
├──┼──┼─┼─┼────┼──┼──┼─┼────────────┤
│0702│1415│  │V │0986-   │7087│姊仔│B │喂，阿妹。              │
│    │    │  │  │190677  │    │    │  │                        │
│    │    │  │  │        │    │    │A │喂。                    │
│    │    │  │  │        │    │    │B │現在有一個年輕人，背一個│
│    │    │  │  │        │    │    │  │袋子，穿黑色衣服，全身都│
│    │    │  │  │        │    │    │  │黑色的休閒服走出去了。  │
│    │    │  │  │        │    │    │A │好                      │
│    │    │  │  │        │    │    │  │(高市○鎮區○○路202號  │
│    │    │  │  │        │    │    │  │5F)                     │
├──┼──┼─┼─┼────┼──┼──┼─┼────────────┤
│0702│2339│  │V │0915-   │7087│姊仔│B │喂，妹仔。              │
│    │    │  │  │984129  │    │    │  │                        │
│    │    │  │  │        │    │    │A │姊仔。                  │
│    │    │  │  │        │    │    │B │幾個打電話去？          │
│    │    │  │  │        │    │    │A │沒幾個都重覆，我都報那一│
│    │    │  │  │        │    │    │  │支。                    │
│    │    │  │  │        │    │    │B │這樣喔，你拿那個好不好發│
│    │    │  │  │        │    │    │  │？                      │
│    │    │  │  │        │    │    │A │還好，應該會通。        │
│    │    │  │  │        │    │    │B │不然還有一台，看你還要不│
│    │    │  │  │        │    │    │  │要？                    │
│    │    │  │  │        │    │    │A │這用一用，我再跟你說，好│
│    │    │  │  │        │    │    │  │嗎？OK？                │
│    │    │  │  │        │    │    │  │(後面閒聊)( 高市楠梓區萬│
│    │    │  │  │        │    │    │  │昌區46號12F之2)         │
├──┼──┼─┼─┼────┼──┼──┼─┼────────────┤
│0704│2342│V │  │0915-   │7087│姊仔│A │喂，我到下面了。        │
│    │    │  │  │984129  │    │    │  │                        │
│    │    │  │  │        │    │    │B │我知道了，我再催他一下，│
│    │    │  │  │        │    │    │  │你再下面等，我馬上下去。│
│    │    │  │  │        │    │    │A │喔，你要下來了。        │
│    │    │  │  │        │    │    │B │嘿，我馬上下去。        │
│    │    │  │  │        │    │    │A │好好。                  │
│    │    │  │  │        │    │    │  │(高市○鎮區○○路202號  │
│    │    │  │  │        │    │    │  │5F頂)                   │
├──┼──┼─┼─┼────┼──┼──┼─┼────────────┤
│0712│0035│V │  │0915-   │7087│姊仔│B │喂。                    │
│    │    │  │  │984129  │    │    │  │                        │
│    │    │  │  │        │    │    │A │你在睡了嗎？            │
│    │    │  │  │        │    │    │B │還沒，你要來嗎？        │
│    │    │  │  │        │    │    │A │嗯，掰掰。              │
│    │    │  │  │        │    │    │  │(高市○○區○○街46號   │
│    │    │  │  │        │    │    │  │12F之2)                 │
├──┼──┼─┼─┼────┼──┼──┼─┼────────────┤
│0712│0209│V │  │0915-   │7087│姊仔│B │喂。                    │
│    │    │  │  │984129  │    │    │  │                        │
│    │    │  │  │        │    │    │A │喂，姊仔，我在樓下。    │
│    │    │  │  │        │    │    │B │好。                    │
│    │    │  │  │        │    │    │  │(高市○鎮區○○路202號  │
│    │    │  │  │        │    │    │  │5F)                     │
├──┼──┼─┼─┼────┼──┼──┼─┼────────────┤
│0714│1938│V │  │0915-   │7087│姊仔│B │喂，妹阿。              │
│    │    │  │  │984129  │    │    │  │                        │
│    │    │  │  │        │    │    │A │喂，姊阿，我差你幾仟阿？│
│    │    │  │  │        │    │    │B │三仟阿。                │
│    │    │  │  │        │    │    │A │喔，算錯了，我有跟小鬼講│
│    │    │  │  │        │    │    │  │，他不知道有沒有算錯，我│
│    │    │  │  │        │    │    │  │從你那邊過去，再拿給你。│
│    │    │  │  │        │    │    │B │還有嗎？                │
│    │    │  │  │        │    │    │A │有阿。                  │
│    │    │  │  │        │    │    │B │這邊還有一種(款)阿。    │
│    │    │  │  │        │    │    │A │醫生還有來，說一下他就降│
│    │    │  │  │        │    │    │  │了。                    │
│    │    │  │  │        │    │    │B │多少？                  │
│    │    │  │  │        │    │    │A │一樣價錢。              │
│    │    │  │  │        │    │    │B │75，假如要，晚一點我叫朋│
│    │    │  │  │        │    │    │  │友拖一台去你那。        │
│    │    │  │  │        │    │    │A │我這還有，拖一台要放哪？│
│    │    │  │  │        │    │    │B │一台而已沒多少，你那台還│
│    │    │  │  │        │    │    │  │沒出完嗎？              │
│    │    │  │  │        │    │    │A │嗯，還沒阿。            │
│    │    │  │  │        │    │    │B │來再說。                │
│    │    │  │  │        │    │    │A │好啦，晚點再過去。      │
│    │    │  │  │        │    │    │  │(高市○○區○○街46號   │
│    │    │  │  │        │    │    │  │12F之2)                 │
├──┼──┼─┼─┼────┼──┼──┼─┼────────────┤
│0723│1201│  │V │0922-   │7087│姊仔│A │喂，姊仔喔。            │
│    │    │  │  │337786  │    │    │  │                        │
│    │    │  │  │        │    │    │B │嗯，妹仔怎麼了？        │
│    │    │  │  │        │    │    │A │益生被抓了。            │
│    │    │  │  │        │    │    │B │什麼時候？              │
│    │    │  │  │        │    │    │A │昨天新聞在報。          │
│    │    │  │  │        │    │    │B │是怎麼了，在哪？        │
│    │    │  │  │        │    │    │A │在家跟「堯」阿。        │
│    │    │  │  │        │    │    │B │「堯」阿也被抓去了喔。  │
│    │    │  │  │        │    │    │A │新聞有報，民視的。      │
│    │    │  │  │        │    │    │  │(下面閒聊)              │
│    │    │  │  │        │    │    │B │怎麼會這樣。            │
│    │    │  │  │        │    │    │A │三民二跟左營跟特勤中隊一│
│    │    │  │  │        │    │    │  │起抓。                  │
│    │    │  │  │        │    │    │B │好幾隊抓的。            │
│    │    │  │  │        │    │    │A │嗯。                    │
│    │    │  │  │        │    │    │B │昨天幾點？              │
│    │    │  │  │        │    │    │A │不知道，新聞沒說幾點，昨│
│    │    │  │  │        │    │    │  │天打就沒開機了。        │
│    │    │  │  │        │    │    │B │這樣喔，昨天那個好嗎？  │
│    │    │  │  │        │    │    │A │還好。                  │
│    │    │  │  │        │    │    │B │那版頭不錯。            │
│    │    │  │  │        │    │    │A │姊仔，我下午找你。      │
│    │    │  │  │        │    │    │B │我現在不在那。          │
│    │    │  │  │        │    │    │A │沒關係，我要過去打給你。│
│    │    │  │  │        │    │    │B │好                      │
│    │    │  │  │        │    │    │  │(高市○○區○○街46號   │
│    │    │  │  │        │    │    │  │12F之2)                 │
├──┼──┼─┼─┼────┼──┼──┼─┼────────────┤
│0725│1006│  │V │0915-   │7087│姊仔│B │喂，妹，你有去問嗎？    │
│    │    │  │  │984129  │    │    │  │                        │
│    │    │  │  │        │    │    │A │有阿，我有問。          │
│    │    │  │  │        │    │    │B │粗的還細的。            │
│    │    │  │  │        │    │    │A │粗的。                  │
│    │    │  │  │        │    │    │  │(高市○○區○○街46號   │
│    │    │  │  │        │    │    │  │12F之2)                 │
├──┼──┼─┼─┼────┼──┼──┼─┼────────────┤
│0726│1356│V │  │0915-   │7087│姊仔│B │喂，妹仔喔。            │
│    │    │  │  │984129  │    │    │  │                        │
│    │    │  │  │        │    │    │A │姊仔喔，我剛打給你在休息│
│    │    │  │  │        │    │    │  │，我兩點再打。          │
│    │    │  │  │        │    │    │B │好啊。                  │
│    │    │  │  │        │    │    │A │你那邊有「散錢」的嗎？  │
│    │    │  │  │        │    │    │B │有呢。                  │
│    │    │  │  │        │    │    │A │這樣我可以跟你拿。      │
│    │    │  │  │        │    │    │B │要拿幾個？              │
│    │    │  │  │        │    │    │A │3個就好。               │
│    │    │  │  │        │    │    │B │好，你不是要帶我去那肩房│
│    │    │  │  │        │    │    │  │子看嗎？                │
│    │    │  │  │        │    │    │A │對喔。                  │
│    │    │  │  │        │    │    │B │對阿，你怎麼就走了。    │
│    │    │  │  │        │    │    │A │我忘記那時一個在等就忘記│
│    │    │  │  │        │    │    │  │了，還要去地檢繳錢。    │
│    │    │  │  │        │    │    │B │喔，好啦。              │
│    │    │  │  │        │    │    │A │我等下去哪找你，是以前那│
│    │    │  │  │        │    │    │  │還是...                 │
│    │    │  │  │        │    │    │B │我現在在這。            │
│    │    │  │  │        │    │    │A │好，掰。                │
│    │    │  │  │        │    │    │  │(高市楠梓區○○○路101號│
│    │    │  │  │        │    │    │  │7樓)                    │
├──┼──┼─┼─┼────┼──┼──┼─┼────────────┤
│0802│0309│V │  │0915-   │7087│姊仔│B │喂，到了沒？            │
│    │    │  │  │984129  │    │    │  │                        │
│    │    │  │  │        │    │    │A │喂，在樓下。            │
│    │    │  │  │        │    │    │B │好啦。                  │
│    │    │  │  │        │    │    │  │(高市○鎮區○○路202號  │
│    │    │  │  │        │    │    │  │5F)                     │
├──┼──┼─┼─┼────┼──┼──┼─┼────────────┤
│0809│1535│V │  │0938-   │7087│姊仔│B │喂。                    │
│    │    │  │  │650185  │    │    │  │                        │
│    │    │  │  │        │    │    │A │姊仔喔，有了嗎？        │
│    │    │  │  │        │    │    │B │差不多要4、5點。        │
│    │    │  │  │        │    │    │A │你心情不好嗎？          │
│    │    │  │  │        │    │    │B │哪有，在拜拜阿。        │
│    │    │  │  │        │    │    │A │無力。                  │
│    │    │  │  │        │    │    │B │怎樣，要多少？          │
│    │    │  │  │        │    │    │A │我要的。                │
│    │    │  │  │        │    │    │B │你要的一定有。          │
│    │    │  │  │        │    │    │A │真的喔，我就知道你對我最│
│    │    │  │  │        │    │    │  │好。                    │
│    │    │  │  │        │    │    │  │(高市○○區○○街46號   │
│    │    │  │  │        │    │    │  │12F之2)                 │
├──┼──┼─┼─┼────┼──┼──┼─┼────────────┤
│0812│2048│  │V │0915-   │7087│姊仔│A │喂。                    │
│    │    │  │  │984129  │    │    │  │                        │
│    │    │  │  │        │    │    │B │喂，怎樣？              │
│    │    │  │  │        │    │    │A │姊仔，我過去找你。      │
│    │    │  │  │        │    │    │B │好。                    │
│    │    │  │  │        │    │    │A │舊的還是？              │
│    │    │  │  │        │    │    │B │「里仔內」這。          │
│    │    │  │  │        │    │    │A │舊的那。                │
│    │    │  │  │        │    │    │B │「阿華」(音譯)這。      │
│    │    │  │  │        │    │    │  │(30118)                 │
├──┼──┼─┼─┼────┼──┼──┼─┼────────────┤
│0812│2113│V │  │0938-   │7087│姊仔│B │喂。                    │
│    │    │  │  │650185  │    │    │  │                        │
│    │    │  │  │        │    │    │A │喂，姊仔你在三樓哪嗎？  │
│    │    │  │  │        │    │    │B │沒有，九樓這。          │
│    │    │  │  │        │    │    │A │你剛說在這。            │
│    │    │  │  │        │    │    │B │我剛剛說阿華那你沒聽到。│
│    │    │  │  │        │    │    │A │沒有。                  │
│    │    │  │  │        │    │    │B │我現在叫我老公下去樓下帶│
│    │    │  │  │        │    │    │  │你上來。                │
│    │    │  │  │        │    │    │A │沒關係，我要到了。      │
│    │    │  │  │        │    │    │  │(高市○鎮區○○街78號9F)│
└──┴──┴─┴─┴────┴──┴──┴─┴────────────┘
附件3：
    (1)95年6 月30日11時43分29秒起：男為周黃明得、女為乙○
      ○○
      男：還沒起來，妳白河那邊怎樣？
      女：我還沒打，剛睡醒而已。
      男：阿囉，還沒有下來。
      女：還沒啦。
      男：我被我們老闆催好幾通，說12點。
      女：哪有跟你說12點，跟你說今天。
      男：昨天說12點是我說的，還沒下來嗎？
      女：還沒。．．．（聽不清楚）
      男：姐仔妳那邊有可以先籌一點嗎？湊一下。
      女：我等一下在看看。
      男：等一下有，多少籌一點。
      女：好啦好啦。」
    (2)同日12時59分24秒起：男為「文仔」、女為乙○○○
      男：喂．．．
      女：文仔。
      男：姐仔。
      女：你們在喝的酒，是好還是壞？
      男：那個等一下才會有人拿來。
      女：我跟你講，一個朋友打電話來，你來拿一點，你喝看
          看，便宜，好的，真的有夠好，一件可以套成3 、4
          罐，才20幾而已。
      男：1 罐多少！
      女：差不多26還27。
      男：大罐的勒，你要報實的啦，我自然會報給你。
      女：我告訴你，他不知道跟我說23還是多少的啦，大罐有
          嗎？我不知道，現在裡面我知道有5 、6 罐啦，他好
          像有用03。
      男：有無動過？
      女：我跟你講那沒動，他有動的是03半罐差不多12啦，還
          可以在用2 ，東西真的很好，你可以叫阿昇拿幾粒過
          去看啦，他那沒動的剩，他說大概5 、6 罐或多少，
          你叫阿昇過來，... （聽不清楚），你叫他試試看。
      男：如果可以，我馬上拿。
      男：姐仔，1 罐是多少？
      女：他是說26還是多少元啦，不知道多少？我跟你講都是
          報出來的實價啦。
      男：多拿幾罐可以那個嗎？
      女：我問看看。
      男：姐仔，我跟你講我這邊有你吃的那個啦，就那一批啦
          ，我現在還有10幾罐啦，我現在一罐8 萬給你，你處
          理一下。
      女：好啦，我是想叫人整批帶上去，我有賺沒賺都其次啦
          ，你有賺就好了。
      男：8 萬原本就賺少。沒關係，我想我沒再用，讓你賺。
      女：現在我跟你說實在的，低到可以嚇死人，現在這個都
          降到嚇死人，價錢都降下去，．．．（聽不清楚）本
          錢賺起來就好，．．．。真的我沒騙你。
      男：這樣我沒興趣。
      女：沒關係，．．．（聽不清楚）不然我就．．．出去我
          叫桃園那邊整批拿上去15罐或幾罐，我來打叫桃園那
          邊整批都拿上去。
      男：好啊。
      女：他們那天就要叫15罐了。
      男：我先叫那個先過去跟你拿那個。
      女：這樣，我叫他拿過來，你叫阿昇過來。
      男：好啊，好啊。」
    (3)同日13時3 分55秒，男為被告、女為乙○○○
      女：我跟你說，你拿一點板子過來給我啦！
      男：哪一款的？軟的喔。
      女：軟的啦！我跟你說那個沒用過、沒動過的。
      男：我說給妳聽，我現在很吃力，前兩天說你們雄仔要啦
          ！前兩天說雄仔朋友要啦！
      女：雄仔，我說叫他整個都拿啦！沒關係啦。
      男：不是啦。
      女：叫別人都吃啦？
      男：現在我老闆過來這，我跟他說確定。．．．
      女：我說你板子拿過來，我叫信佐吃啦！我教他出來跟你
          拿，別跟雄仔說啦！我叫信佐出來，我跟他說要拿板
          子動過的24、25啦！我有這樣跟他講，我跟他說動一
          點點03啦！沒動過的可能差不多27啦。
      男：先過去妳那邊，我老闆在催了。
      女：他要叫孩子來拿板子啦！我叫幾個藥頭出來吃。
      男：好啦！」


司法院資訊處製作；財團法人民間司法改革基金會備份。
